Images des répertoires du notaire Pierre Aveline pour l'étude XXXVIII
Archives nationales de France
Images des répertoires du notaire Pierre Aveline pour l'étude XXXVIII
22 avril 1687 - 5 décembre 1719
MC/RE/XXXVIII/2 - MC/RE/XXXVIII/3
Etude XXXVIII; Aveline, Pierre (16..-17..)
2 registres
Archives nationales de France
Minutes et répertoires: la loi 2008-696 du 15 juillet 2008 relative aux archives a fixé à 75 ans à compter de la date de l'acte, ou à 25 ans à compter de la date du décès de l'intéressé si ce délai est plus bref, le délai de communication des minutes et répertoires des notaires; ce délai est porté à 100 ans à compter de la date de l'acte si le document se rapporte à un mineur (code du Patrimoine, articles L213-2, 4e d et 5e).
Autres documents de l'étude (dossiers de clients, comptabilité...): s'agissant d'archives privées, ces documents sont communicables selon les modalités fixées par le déposant ou le donateur.
Certains documents ne sont pas accessibles sous leur forme originale en raison de leur mauvais état de conservation.
Registres entrés aux Archives nationales en 1969.
Images des répertoires de l’étude XXXVIII
Archives de l'étude XXXVIII
répertoire d'officier public ministériel
- Répertoire chronologique pour la période du 22 avril 1687 au 26 septembre 1709, 22 avril 1687 - 26 septembre 1709; MC/RE/XXXVIII/2; Un registre de 496 feuillets de papier manuscrits, hauteur 31.3 x largeur 21 cm. Le registre est en assez bon état. Les feuillets 310 r° v° et 410 r° sont blancs. Les feuillets 439 et 486 sont légèrement déchirés. Le feuillet 448 présente un petit trou. Quelques feuillets sont tachés d'encre. Le feuillet 1 est presque détaché.
  Registre folioté en 2003 (foliotation non visible à l'écran)
  Le répertoire contient les informations suivantes sur trois colonnes: 1. la nature des actes; 2. la date du jour; 3. les noms des parties.
  répertoire
  - Page de titre: "Répertoire des actes reçus par Me Aveline, notaire à Paris, depuis le 9 avril 1687, jour de sa réception, jusqu'au 26 septembre 1709.", 1 r°; 1 feuillet
  - Liste chronologique des actes pour la période du 22 avril au 29 décembre 1687, 22 avril - 29 décembre 1687; 2 r°-7 v°; 6 feuillets
  - Liste chronologique des actes pour la période du 1er janvier au 31 décembre 1688, 1er janvier - 31 décembre 1688; 7 v°-20 v°; 14 feuillets
  - Liste chronologique des actes pour la période du 1er janvier au 31 décembre 1689, 1er janvier - 31 décembre 1689; 20 v°-35 r°; 16 feuillets
  - Liste chronologique des actes pour la période du 3 janvier au 31 décembre 1690, 3 janvier - 31 décembre 1690; 35 r°-49 r°; 15 feuillets
  - Liste chronologique des actes pour la période du 1er janvier au 31 décembre 1691, 1er janvier - 31 décembre 1691; 49 r°-61 v°; 13 feuillets
  - Liste chronologique des actes pour la période du 2 janvier au 31 décembre 1692, 2 janvier - 31 décembre 1692; 61 v°-77 r°; 17 feuillets
  - Liste chronologique des actes pour la période du 1er janvier au 31 décembre 1693, 1er janvier - 31 décembre 1693; 77 r°-93 r°; 17 feuillets
  - Liste chronologique des actes pour la période du 1er janvier au 31 décembre 1694, 1er janvier - 31 décembre 1694; 93 r°-109 v°; 17 feuillets
  - Liste chronologique des actes pour la période du 1er janvier au 31 décembre 1695, 1er janvier - 31 décembre 1695; 109 v°-128 r°; 20 feuillets
  - Liste chronologique des actes pour la période du 1er janvier au 31 décembre 1696, 1er janvier - 31 décembre 1696; 128 r°-151 v°; 24 feuillets
  - Liste chronologique des actes pour la période du 1er janvier au 31 décembre 1697, 1er janvier - 31 décembre 1697; 151 v°-171 v°; 21 feuillets
  - Liste chronologique des actes pour la période du 1er janvier au 31 décembre 1698, 1er janvier - 31 décembre 1698; 171 v°-198 v°; 28 feuillets
  - Liste chronologique des actes pour la période du 2 janvier au 31 décembre 1699, 2 janvier - 31 décembre 1699; 198 v°-227 v°; 30 feuillets
  - Liste chronologique des actes pour la période du 1er janvier au 31 décembre 1700, 1er janvier - 31 décembre 1700; 227 v°-256 v°; 30 feuillets
  - Liste chronologique des actes pour la période du 1er janvier au 31 décembre 1701, 1er janvier - 31 décembre 1701; 256 v°-276 r°; 21 feuillets
  - Liste chronologique des actes pour la période du 1er janvier au 31 décembre 1702, 1er janvier - 31 décembre 1702; 276 r°-293 r°; 18 feuillets
  - Liste chronologique des actes pour la période du 2 janvier au 31 décembre 1703, 2 janvier - 31 décembre 1703; 293 v°-313 r°; 21 feuillets
  - Liste chronologique des actes pour la période du 2 janvier au 31 décembre 1704, 2 janvier - 31 décembre 1704; 313 r°-334 r°; 22 feuillets
  - Liste chronologique des actes pour la période du 1er janvier au 31 décembre 1705, 1er janvier - 31 décembre 1705; 334 r°-363 r°; 30 feuillets
    Six actes, du 7 au 18 décembre, sont reportés en fin de mois, après la date du 31.
  - Liste chronologique des actes pour la période du 1er janvier au 31 décembre 1706, 1er janvier - 31 décembre 1706; 363 r°-394 r°; 32 feuillets
    Six actes, des 14, 24 et 30 décembre, sont reportés en fin de mois, après la date du 31.
  - Liste chronologique des actes pour la période du 1er janvier au 31 décembre 1707, 1er janvier - 31 décembre 1707; 394 r°-432 r°; 39 feuillets
    Des actes des 2, 22 et 30 décembre, sont reportés en fin de mois, après la date du 31.
  - Liste chronologique des actes pour la période du 1er janvier au 31 décembre 1708, 1er janvier - 31 décembre 1708; 432 v°-471 r°; 40 feuillets
    Quatre actes des 18 et 24 décembre, sont reportés en fin de mois, après la date du 31.
  - Liste chronologique des actes pour la période du 1er janvier au 26 septembre 1709, 1er janvier - 26 septembre 1709; 471 v°-495 v°; 25 feuillets
- Répertoire chronologique pour la période du 27 septembre 1709 au 5 décembre 1719, 27 septembre 1709 - 5 décembre 1719; MC/RE/XXXVIII/3; Un registre de 462 feuillets de papier manuscrits, hauteur 32 x largeur 21.5 cm. Le registre est en assez bon état. Les feuillets 47 v°, 171 r°, 232 v°, 241 r°, 261 r°, 325 v°, 328 v°, 343 v° et 429 v° sont blancs. La page de titre et les feuillets 164, 165, 310, 358, 361, 373 et 450 sont déchirés. Le feuillet 228 est taché d'encre. Le feuillet 1 est presque détaché.
  - Page de titre: "Répertoire des actes reçus par Me Aveline, notaire à Paris, depuis le 27 septembre 1709 inclusivement jusqu'au 5 septembre 1719, fin de son exercice.", 1ère page non foliotée; 1 feuillet
  - Liste chronologique des actes pour la période du 27 septembre au 31 décembre 1709, 27 septembre - 31 décembre 1709; 1 r°-9 r°; 9 feuillets
    Sept actes des 20 et 30 décembre, sont reportés en fin de mois, après la date du 31.
  - Liste chronologique des actes pour la période du 1er janvier au 31 décembre 1710, 1er janvier - 31 décembre 1710; 9 r°-47 r°; 39 feuillets
    Des actes des 4, 13 et 29 décembre, sont reportés en fin de mois, après la date du 31.
  - Liste chronologique des actes pour la période du 1er janvier au 31 décembre 1711, 1er janvier - 31 décembre 1711; 48 r°-93 v°; 46 feuillets
    De nombreux actes de décembre sont reportés en fin de mois, après la date du 31.
  - Liste chronologique des actes pour la période du 2 janvier au 31 décembre 1712, 2 janvier - 31 décembre 1712; 94 r°-137 r°; 44 feuillets
  - Liste chronologique des actes pour la période du 1er janvier au 31 décembre 1713, 1er janvier - 31 décembre 1713; 137 v°-188 v°; 52 feuillets
    - du 1er janvier au 30 juin 1713, 1er janvier - 30 juin 1713; 137 v°-161 v°; 25 feuillets
      Des actes du 19 juin sont reportés en fin de mois, après la date du 30.
    - du 1er juillet au 31 décembre 1713, 1er juillet - 31 décembre 1713; 162 r°-188 v°; 27 feuillets
      Des actes des 9 et 25 décembre sont reportés en fin de mois, après la date du 31.
  - Liste chronologique des actes pour la période du 1er janvier au 31 décembre 1714, 1er janvier - 31 décembre 1714; 189 r°-240 v°; 52 feuillets
    - du 1er janvier au 30 juin 1714, 1er janvier - 30 juin 1714; 189 r°-215 v°; 27 feuillets
    - du 1er juillet au 31 décembre 1714, 1er juillet - 31 décembre 1714; 216 r°-240 v°; 25 feuillets
  - Liste chronologique des actes pour la période du 2 janvier au 31 décembre 1715, 2 janvier - 31 décembre 1715; 241 v°-285 v°; 45 feuillets
  - Liste chronologique des actes pour la période du 1er janvier au 31 décembre 1716, 1er janvier - 31 décembre 1716; 286 r°-328 r°; 43 feuillets
  - Liste chronologique des actes pour la période du 1er janvier au 31 décembre 1717, 1er janvier - 31 décembre 1717; 329 r°-367 v°; 39 feuillets
  - Liste chronologique des actes pour la période du 2 janvier au 31 décembre 1718, 2 janvier - 31 décembre 1718; 368 r°-412 v°; 45 feuillets
  - Liste chronologique des actes pour la période du 1er janvier au 5 décembre 1719, 1er janvier - 5 décembre 1719; 413 r°-461 v°; 49 feuillets
    - du 1er janvier au 30 juin 1719, 1er janvier - 30 juin 1719; 413 r°-438 v°; 26 feuillets
    - du 1er juillet au 5 décembre 1719, 1er juillet - 5 décembre 1719; 439 r°-461 v°; 23 feuillets